zh-CN: 后叉开档: 135×10 mm QR; 141×10 mm 快拆 (QR); 142×12 mm; 148×12 mm Boost; 150×12 mm; 157×12 mm Super Boost; 170×12 mm; 177×12 mm; 190×12 mm; 197×12 mm; 其他
tr: Arka aks aralığı: 135×10 mm QR; 141×10 mm QR; 142×12 mm; 148×12 mm Boost; 150×12 mm; 157×12 mm Super Boost; 170×12 mm; 177×12 mm; 190×12 mm; 197×12 mm; Diğer
sk-SK: Rozstup zadnej osky: 135×10 mm QR; 141×10 mm QR; 142×12 mm; 148×12 mm Boost; 150×12 mm; 157×12 mm Super Boost; 170×12 mm; 177×12 mm; 190×12 mm; 197×12 mm; Iné
ja: 後車軸間隔: 135×10 mm QR; 141×10 mm QR; 142×12 mm; 148×12 mm Boost; 150×12 mm; 157×12 mm Super Boost; 170×12 mm; 177×12 mm; 190×12 mm; 197×12 mm; その他
el: Απόσταση μεταξύ των τροχών του πίσω άξονα: 135×10 mm QR; 141×10 mm QR; 142×12 mm; 148×12 mm Boost; 150×12 mm; 157×12 mm Super Boost; 170×12 mm; 177×12 mm; 190×12 mm; 197×12 mm; Άλλο
sv: Bakaxelavstånd: 135 × 10 mm QR; 141×10 mm QR; 142×12 mm; 148×12 mm Boost; 150×12 mm; 157×12 mm Super Boost; 170×12 mm; 177×12 mm; 190×12 mm; 197×12 mm; Övrigt
bg-BG: Разстояние между задните оси: 135×10 mm QR; 141×10 mm QR; 142×12 mm; 148×12 mm Boost; 150×12 mm; 157×12 mm Super Boost; 170×12 mm; 177×12 mm; 190×12 mm; 197×12 mm; Други
fr: Espacement de l’axe arrière: 135 × 10 mm QR; 141×10 mm QR; 142×12 mm; 148×12 mm Boost; 150×12 mm; 157×12 mm Super Boost; 170×12 mm; 177×12 mm; 190×12 mm; 197×12 mm; Autre
es: Espacio entre ejes traseros: 135×10 mm QR; 141×10 mm QR; 142×12 mm; 148×12 mm Boost; 150×12 mm; 157×12 mm Super Boost; 170×12 mm; 177×12 mm; 190×12 mm; 197×12 mm; Otro
hu: Hátsó tengelytávolság: 135×10 mm QR; 141×10 mm QR; 142×12 mm; 148×12 mm Boost; 150×12 mm; 157×12 mm Super Boost; 170×12 mm; 177×12 mm; 190×12 mm; 197×12 mm; Egyéb
hr-HR: Razmak stražnje osovine: 135 × 10 mm QR; 141 × 10 mm QR; 142 × 12 mm; 148 × 12 mm Boost; 150 × 12 mm; 157 × 12 mm Super Boost; 170 × 12 mm; 177 × 12 mm; 190 × 12 mm; 197 × 12 mm; Ostalo
pt-BR: Traseiro eixo espaçamento: 135×10 mm QR; 141×10 mm QR; 142×12 mm; 148×12 mm Boost; 150×12 mm; 157×12 mm Super Boost; 170×12 mm; 177×12 mm; 190×12 mm; 197×12 mm; Outro
pl: Rozstaw osi tylnej: 135×10 mm QR; 141×10 mm QR; 142×12 mm; 148×12 mm Boost; 150×12 mm; 157×12 mm Super Boost; 170×12 mm; 177×12 mm; 190×12 mm; 197×12 mm; Inne
ru: Ширина задней оси: 135×10 мм QR; 141×10 мм QR; 142×12 мм; 148×12 мм Boost; 150×12 мм; 157×12 мм Super Boost; 170×12 мм; 177×12 мм; 190×12 мм; 197×12 мм; Другое
ro-RO: Distanța dintre puntea spate: 135×10 mm QR; 141×10 mm QR; 142×12 mm; 148×12 mm Boost; 150×12 mm; 157×12 mm Super Boost; 170×12 mm; 177×12 mm; 190×12 mm; 197×12 mm; Altele
nb: Bakaksels avstand: 135 × 10 mm QR; 141×10 mm QR; 142×12 mm; 148×12 mm Boost; 150×12 mm; 157×12 mm Super Boost; 170×12 mm; 177×12 mm; 190×12 mm; 197×12 mm; Annet
vi: Khoảng cách trục sau: 135×10 mm QR; 141×10 mm QR; 142×12 mm; 148×12 mm Boost; 150×12 mm; 157×12 mm Super Boost; 170×12 mm; 177×12 mm; 190×12 mm; 197×12 mm; Khác
lt-LT: Galinės ašies plotis: 135×10 mm QR; 141×10 mm QR; 142×12 mm; 148×12 mm „Boost“; 150×12 mm; 157×12 mm „Super Boost“; 170×12 mm; 177×12 mm; 190×12 mm; 197×12 mm; Kita
nl: Achteras afstand: 135×10 mm QR; 141×10 mm QR; 142×12 mm; 148×12 mm Boost; 150×12 mm; 157×12 mm Super Boost; 170×12 mm; 177×12 mm; 190×12 mm; 197×12 mm; Overig
cs: Rozteč zadních náprav: 135×10 mm QR; 141×10 mm QR; 142×12 mm; 148×12 mm Boost; 150×12 mm; 157×12 mm Super Boost; 170×12 mm; 177×12 mm; 190×12 mm; 197×12 mm; Ostatní
it: Interasse posteriore: 135×10 mm QR; 141×10 mm QR; 142×12 mm; 148×12 mm Boost; 150×12 mm; 157×12 mm Super Boost; 170×12 mm; 177×12 mm; 190×12 mm; 197×12 mm; Altro
pt-PT: Distância entre eixos traseiros: 135×10 mm QR; 141×10 mm QR; 142×12 mm; 148×12 mm Boost; 150×12 mm; 157×12 mm Super Boost; 170×12 mm; 177×12 mm; 190×12 mm; 197×12 mm; Outro
en: Rear axle spacing: 135×10 mm QR; 141×10 mm QR; 142×12 mm; 148×12 mm Boost; 150×12 mm; 157×12 mm Super Boost; 170×12 mm; 177×12 mm; 190×12 mm; 197×12 mm; Other
ko: 후륜 액슬 간격: 135×10mm QR; 141×10 mm QR; 142×12 mm; 148×12 mm Boost; 150×12 mm; 157×12 mm Super Boost; 170×12 mm; 177×12 mm; 190×12 mm; 197×12 mm; 기타
th: ระยะห่างของเพลาหลัง: 135×10 มม. QR; 141×10 มม. QR; 142×12 มม.; 148×12 มม. Boost; 150×12 มม.; 157×12 มม. Super Boost; 170×12 มม.; 177×12 มม.; 190×12 มม.; 197×12 มม.; อื่นๆ
sl-SI: Razmik zadnje osi: 135×10 mm QR; 141×10 mm QR; 142×12 mm; 148×12 mm Boost; 150×12 mm; 157×12 mm Super Boost; 170×12 mm; 177×12 mm; 190×12 mm; 197×12 mm; Drugo
de: Hinterachs-Einbaubreite: 135×10 mm QR; 141×10 mm QR; 142×12 mm; 148×12 mm Boost; 150×12 mm; 157×12 mm Super Boost; 170×12 mm; 177×12 mm; 190×12 mm; 197×12 mm; Sonstige
zh-TW: 後軸間距: 135×10 mm QR; 141×10 mm QR; 142×12 mm; 148×12 mm Boost; 150×12 mm; 157×12 mm Super Boost; 170×12 mm; 177×12 mm; 190×12 mm; 197×12 mm; 其他
fi: Taka-akselin välys: 135×10 mm QR; 141×10 mm QR; 142×12 mm; 148×12 mm Boost; 150×12 mm; 157×12 mm Super Boost; 170×12 mm; 177×12 mm; 190×12 mm; 197×12 mm; Muu
da: Bagakselafstand: 135×10 mm QR; 141×10 mm QR; 142×12 mm; 148×12 mm Boost; 150×12 mm; 157×12 mm Super Boost; 170×12 mm; 177×12 mm; 190×12 mm; 197×12 mm; Andet